臺灣雲林地方法院刑事判決
111年度交易字第217號
公  訴  人  臺灣雲林地方檢察署檢察官
被      告  陳裕添


上列被告因公共危險案件，經檢察官提起公訴（111年度偵字第4
543號），本院判決如下：
    主  文
陳裕添駕駛動力交通工具而吐氣所含酒精濃度達每公升零點二五
毫克以上，累犯，處有期徒刑捌月。
    事  實
一、陳裕添明知飲酒後不得駕駛動力交通工具，竟於民國111年5
    月28日晚上7時許至10時30分許間，在其雲林縣○○鄉○○村○○0
    0號之住處內飲用酒類若干後，不顧其飲酒後感官知覺及反
    應能力已受酒精影響而降低，仍基於酒後駕駛動力交通工具
    之犯意，旋自其住處駕駛車牌號碼0000-00號自用小客車外
    出而行駛於道路。嗣於同日晚上10時50分許，行經雲林縣元
    長鄉雲168縣道與雲172縣道之交岔路口時，因不勝酒力，不
    慎於轉彎時與對向由蔡承峰所駕駛之車牌號碼000-0000號自
    用小客車發生擦撞，因而肇事（幸無人受傷）。經警據報前
    往處理，並於同日晚上11時59分許對陳裕添施以吐氣酒精濃
    度檢測，測得其吐氣所含酒精濃度每公升達0.95毫克，始悉
    上情。
二、案經雲林縣警察局虎尾分局報告臺灣雲林地方檢察署檢察官
    偵查起訴。
    理  由
壹、程序方面：
    按被告以外之人於審判外之言詞或書面陳述，除法律有規定
    者外，不得作為證據；被告以外之人於審判外之陳述，雖不
    符刑事訴訟法第159條之1至第159條之4規定，而經當事人於
    審判程序同意作為證據，法院審酌該言詞陳述或書面陳述作
    成時之情況，認為適當者，亦得為證據，同法第159條第1項
    、第159條之5第1項分別定有明文。經查，本判決所引用被
    告以外之人於審判外之言詞或書面陳述，檢察官及被告陳裕
    添於本院審理時，均陳明同意作為證據使用（見本院卷第51
    頁），經審酌該等言詞或書面陳述作成時並無違法或不當之
    情況，亦無違法取證等瑕疵，且與待證事實具有關聯性，認
    以之作為證據應屬適當，均有證據能力。其餘認定本案犯罪
    事實之非供述證據，查無違反法定程序取得之情，依刑事訴
    訟法第158條之4規定反面解釋，亦具有證據能力。
貳、實體方面：
一、認定事實所憑之證據及理由：
    上揭事實，業據被告於警詢、偵訊及本院審理時坦承不諱（
    見警卷第3至4頁；偵卷第21至23頁；本院卷第49至50、56頁
    ），核與證人蔡承峰於警詢時所證情節大致相符（見警卷第
    5頁正、反面），且有雲林縣○○○○○○○○○○○○○○○○○○○○○○○道路
    ○○○○○○○○○○號碼0000-00號自用小客車之車輛詳細資料報表
    各1份、雲林縣警察局舉發違反道路交通管理事件通知單4張
    、道路交通事故現場照片12張等證據資料在卷可佐（見警卷
    第6、9至15、18至19、21頁），足認被告所為任意性自白核
    與事實相符，堪以採信。是本案事證明確，被告犯行洵堪認
    定，應依法論科。
二、論罪科刑：
  ㈠核被告所為，係犯刑法第185條之3第1項第1款之駕駛動力交
    通工具而吐氣所含酒精濃度達每公升零點二五毫克以上罪。
  ㈡被告前因公共危險案件，經本院以107年度交易字第515號判
    決判處有期徒刑7月確定，於110年10月9日執行完畢等情，
    有臺灣高等法院被告前案紀錄表（內容與被告刑案資料查註
    紀錄表相同）在卷可參（見本院卷第37至43頁，檢察官已於
    起訴書中具體記載構成累犯之事實與依據，並主張應加重其
    刑之基礎），其於受有期徒刑之執行完畢後，5年內故意再
    犯本案有期徒刑以上之罪，為累犯。本院依司法院大法官會
    議釋字第775號解釋意旨，考量被告前已因公共危險犯行經
    法院判決處刑並入監執行完畢，其經由前案之偵審及執行程
    序，當已明知飲酒後駕駛動力交通工具可能嚴重危害交通安
    全秩序、自己或他人之生命、身體安全，為國家法令明文嚴
    禁之行為，卻仍無視刑罰禁令，再次於飲酒後駕駛動力交通
    工具上路，足見其未因前案習得教訓，猶心存僥倖，違反罪
    質相同之禁令，其對於刑罰之反應力顯然薄弱，有其特別惡
    性，而依刑法第47條第1項累犯規定加重其刑，應無違反比
    例原則，爰就被告本案犯行，依法加重其刑。
　㈢爰審酌被告無視政府再三宣導酒後不得駕駛動力交通工具之
    禁令，於飲酒後精神狀態已受酒精影響之狀態下，漠視駕駛
    動力交通工具上路對於其他用路人可能造成之生命、身體危
    險，僅圖一己往來交通之便，率爾駕駛自用小客車上路，旋
    於途中肇事（幸未造成他人傷亡），嗣經測得之吐氣所含酒
    精濃度高達每公升0.95毫克，對交通安全危害甚鉅，所為誠
    值非難；被告除前述構成累犯之公共危險犯行外，尚曾於99
    年間，因犯酒後駕車之公共危險案件，經臺灣雲林地方檢察
    署檢察官以98年度偵字第5419號案件作成緩起訴處分確定，
    另分別於99及103年間，再犯酒後駕車之公共危險罪，經本
    院先後以99年度港交簡字第49號判決判處有期徒刑4月、以1
    00年度虎交簡字第3號判決判處有期徒刑3月、以103年度交
    易字第437號判決判處有期徒刑6月確定，有上開被告之前案
    紀錄表在卷可參（見本院卷第37至43頁），亦即被告本案已
    是第6次犯酒後駕車之公共危險案件經檢察官提起公訴，且
    被告係於前案110年10月9日執行完畢後約半年即又再犯本案
    ，復於本院審理時供稱其因年紀大，故很難改掉酒後駕車的
    行為等語（見本院卷第57頁），顯見被告並未記取教訓，設
    法約束己身所為，置自己及其他用路人之生命、身體、財產
    損失於不顧，行為惡性非輕；惟念及被告犯後始終坦承犯行
    之態度尚可，兼衡被告自陳為國中畢業之智識程度，目前從
    事搭蓋鐵皮屋之臨時工工作，日薪約新臺幣2,500元不等，
    家中尚有哥哥之家庭生活及工作經濟狀況等一切情狀（見本
    院卷第57頁），量處如主文所示之刑。
據上論斷，應依刑事訴訟法第299條第1項前段（依刑事判決精簡
原則，僅引用程序法條），判決如主文。
本案經檢察官姜智仁提起公訴，檢察官蔡如琳到庭執行職務。
中　　華　　民　　國　　111 　年　　7 　　月　　29　　日
                  刑事第二庭  法  官  蘇珈漪
　　　　　　　　　　　
以上正本證明與原本無異。
如不服本判決應於收受判決後20日內向本院提出上訴書狀，並應
敘述具體理由；其未敘述上訴理由者，應於上訴期間屆滿後20 
日內向本院補提理由書。「切勿逕送上級法院」。
                              書記官  曾百慶
中　　華　　民　　國　　111 　年　　7 　　月　　29　　日